【裁判字號】    89,上訴,521
【裁判日期】    890322
【裁判案由】    毒品危害防制條例
【裁判全文】
臺灣高等法院刑事判決                            八十九年度上訴字第五二一號
    上  訴  人  臺灣板橋地方法院檢察署檢察官
    被      告  甲○○
    指定辯護人  本院公設辯護人
右上訴人因違反毒品危害防制條例案件，不服臺灣板橋地方法院八十八年度訴字第一
七九三號，中華民國八十八年十二月二十一日第一審判決（起訴案號為臺灣板橋地方
法院檢察署八十八年度偵字第二一四五九號），提起上訴，本院判決如左：
    主  文
上訴駁回。
    理  由
一、本案經本院審理結果，認第一審判決認定被告所涉販賣第二級毒品罪嫌部分無罪
    ，並無不當，應予維持，並引用第一審判決書理由欄二之記載。
二、上訴意旨如後附之臺灣板橋地方法院檢察署檢察官八十九年度上字第七一號上訴
    書之記載。
三、上訴意旨所指各節，簡言之不外是：
  １、被告被查獲時，扣得十二小包安非他命，總重量有八．九公克，並分裝為小袋
      隨身攜帶，顯有販賣之事實。
  ２、被告無固定收入，應該是以販賣安非他命來謀生。
  ３、證人謝鎮隆、卓群凱二人在警訊中已明確指認，被告即為販賣安非他命予其等
      之人，而且原審法官已傳喚製作警訊筆錄之警員陳玉麟、陳秋中二人查證「前
      開證人謝鎮隆、卓群凱二人警訊筆錄」之真實性，亦獲肯認。所以該二名證人
      事後翻供之詞不足採信。
四、惟查：
  １、依最高法院在八十六年度台上字第三一七九號判決意旨所揭示之法律意見：「
      共同被告所為不利於己之陳述，固得採為其他共同被告犯罪之證據，但此項不
      利之陳述，須無瑕疵可指，且就其他方面調查又與事實相符者，始得採為犯罪
      事實之認定。縱可認其陳述無瑕疵，亦應調查其他足資以證明所供述之犯罪事
      實確具有相當程度真實性之補強證據，以察其是否與事實相符。若不為調查，
      而專憑此項供述即為其他共同被告犯罪事實之認定，顯與刑事訴訟法第一百五
      十六條第二項之規定有違」。
  ２、而由以上之判決意旨亦可推知：
    (1)、既然共同被告不利於己之陳述，還須補強證據來證明其真實性，則共同被告
        有利於己、卻不利於其他被告之陳述，當然更須補強證據證明其事。
    (2)、犯罪嫌疑人所為之犯行彼此間有關連而一同被查獲，其等之供述如得據為其
        他犯罪嫌疑人犯罪事實之證據時，雖然因刑事追訴作業關係，而不能始終在
        同一刑事訴訟程序中接受審理，但因實質上之利害關係完全相同，仍應有前
        開判決意旨之適用。
    (3)、又依毒品危害防制條例第十七條之規定，犯毒品危害防制條例第十條第二項
        之施用第二級毒品罪者或同條例第八條第二項之轉讓毒品罪者，如能供出毒
        品來源因而破獲者，均得減輕其刑。吸用或轉讓毒品或安非他命之人，如供
        出毒品或安非他命之來源因而破獲者，既得邀減輕其刑之寬典，為擔保其所
        為不利於其他共同被告之陳述（即毒品來自其他共同被告之陳述）真實性，
        本諸以上之說明，特別要有足以令人確信其陳述為真實之補強證據，始能據
        為論定其毒品或化學合成麻醉藥品來源上手之犯罪證據。
  ３、何況犯罪之判斷，還須綜合客觀情況為全盤之觀察，而非以某幾項單一之標準
      來衡量。
  ４、而在本案中：
    (1)、有關被告被訴販賣安非他命予謝鎮隆之罪嫌部分：
      、此部分罪嫌除了謝鎮隆本人在警訊中之指訴外，即別無其他補強證據可資
          證明其事。
      、至於上訴意旨所指在被告身上查獲之十二小包安非他命（總重量為八．九
          公克）一節。本院則認為：
        I、被告是於在謝鎮隆本人在家中被捕後，隨後趕至謝鎮隆家中（是之前與
            謝鎮隆早已約好，而非出於警方之誘捕），而一併遭警方查獲，並在其
            身上查獲前開十二小包之安非他命。
        II、雖然警方在移送書中載明；「該等安非他命是打算販賣給謝鎮隆者」云
            云，但是無論是被告本人或是謝鎮隆之警訊筆錄，卻從未載明該等安非
            他命是由被告帶來販賣予謝鎮隆者，而檢察官也未針對此一事實提起公
            訴。
        III、既然該等在被告身上搜到之安非他命不是用來販賣者，則該等安非他命
            自不能作為被告販賣安非他命予謝鎮隆之補強證據。
    (2)、有關被告被訴販賣安非他命予卓群凱之罪嫌部分：
      、此部分罪嫌亦與前開情況相同，一樣只有卓群凱在警訊中之指訴而已，別
          無其他補強證據可資證明其事。
      、何況被告亦供稱其有自卓群凱處無償取得安非他命，而卓群凱本人則否認
          其事，二者間究意何人為安非他命之供應者，事後實難再行查證。
  ５、至於上訴意旨所指：「被告有無固定收入」，「謝鎮隆、卓群凱二人在警訊中
      之供證是否具有任意性」各節，與本案罪責成立與否之判斷，已無必然之關連
      性，亦無庸再行斟酌。
  ６、所以本院衡量本案全盤事證，認為依目前之社會日常經驗法則來判斷，並不足
      以獲得被告有「販賣安非他命」之有罪確信。
五、綜上所述，本件並無確切之證據足證被告有公訴意旨所指之犯行，被告犯罪自屬
    不能證明，原審依調查證據所得，綜理全案之辯論意旨，而為無罪之諭知，依法
    洵無不合，上訴意旨指摘原判決不當，要無理由，應駁回其上訴。
六、被告經合法傳喚，無正當理由不到庭，爰不待其陳述，逕行判決之。
據上論斷，應依刑事訴訟法第三百六十八條、第三百七十一條、第三百七十三條，判
決如主文。
本案經檢察官蔡茂松到庭執行職務。
中     華     民     國    八十九   年       三       月     二十二     日
                             臺灣高等法院刑事第二十四庭
                                 審判長法  官  陳  貽  男
                                       法  官  聶  齊  桓
                                       法  官  帥  嘉  寶
右正本證明與原本無異。
如不服本判決應於收受送達後十日內向本院提出上訴書狀，其未敘述上訴之理由者並
得於提起上訴後十日內向本院補提理由書（均須按他造當事人之人數附繕本）。
                                       書記官  劉  貞  達
中     華     民     國    八十九   年       三       月     二十四     日


司法院資訊處製作；財團法人民間司法改革基金會備份。
